Images des répertoires du notaire Louis Gentien pour l'étude XXXIII
Archives nationales de France
Images des répertoires du notaire Louis Gentien pour l'étude XXXIII
8 août 1873 - 11 août 1885
MC/RE/XXXIII/25 - MC/RE/XXXIII/26
Etude XXXIII; Gentien, Louis
2 registres
Archives nationales de France
Minutes et répertoires: la loi 2008-696 du 15 juillet 2008 relative aux archives a fixé à 75 ans à compter de la date de l'acte, ou à 25 ans à compter de la date du décès de l'intéressé si ce délai est plus bref, le délai de communication des minutes et répertoires des notaires; ce délai est porté à 100 ans à compter de la date de l'acte si le document se rapporte à un mineur (code du Patrimoine, articles L213-2, 4e d et 5e).
Autres documents de l'étude (dossiers de clients, comptabilité...): s'agissant d'archives privées, ces documents sont communicables selon les modalités fixées par le déposant ou le donateur.
Certains documents ne sont pas accessibles sous leur forme originale en raison de leur mauvais état de conservation.
Registres entrés aux Archives nationales en 1964 et 1969.
Images des répertoires de l’étude XXXIII
Archives de l'étude XXXIII
répertoire d'officier public ministériel
- Répertoire chronologique pour la période du 8 août 1873 au 10 juillet 1880, 8 août 1873 - 10 juillet 1880; MC/RE/XXXIII/25; Le répertoire comporte 251 feuillets et fait partie d'un registre de 322 feuillets de papier manuscrits, hauteur 35 x largeur 25 cm, composé de 8 cahiers foliotés par le notaire. Le registre est en bon état. Les feuillets 83, 88, 92 et 141 sont légèrement tachés.
  Registre folioté en 2004 (foliotation non visible à l'écran)
  Le registre contient aussi le répertoire du notaire Pierre Planchat pour la période du 29 mars 1870 au 7 août 1873.
  Le répertoire contient les informations suivantes: 1. le n° de l'acte dans l'année; 2. date du jour; 3. nature de l'acte passé en brevet; 4. nature de l'acte passé en minute; 5. nom, prénom, domicile des parties, indication sur la situation et les prix des biens; 6. date d'enregistrement de l'acte; 7. droits d'enregistrement.
  Attention: seuls les actes passés en minute sont conservés; les actes mentionnés dans le répertoire comme passés en simple brevet (colonne 3) ne sont pas conservés par les notaires et ne sont donc pas versés au Minutier (ils sont remis aux clients).
  répertoire
  - Liste chronologique des actes pour la période du 8 août au 31 décembre 1873, 8 août - 31 décembre 1873; 72 r°-81 r°; 10 feuillets
  - Liste chronologique des actes pour la période du 2 janvier au 31 décembre 1874, 2 janvier - 31 décembre 1874; 81 r°-104 r°; 24 feuillets
  - Liste chronologique des actes pour la période du 1er janvier au 31 décembre 1875, 1er janvier - 31 décembre 1875; 104 v°-131 r°; 28 feuillets
  - Liste chronologique des actes pour la période du 3 janvier au 30 décembre 1876, 3 janvier - 30 décembre 1876; 131 r°-158 r°; 28 feuillets
  - Liste chronologique des actes pour la période du 2 janvier au 31 décembre 1877, 2 janvier - 31 décembre 1877; 158 r°-215 v°; 58 feuillets
    - du 2 janvier au 30 juin 1877, 2 janvier - 30 juin 1877; 158 r°-183 v°; 26 feuillets
    - du 2 juillet au 31 décembre 1877, 2 juillet - 31 décembre 1877; 183 v°-215 v°; 33 feuillets
  - Liste chronologique des actes pour la période du 1er janvier au 31 décembre 1878, 1er janvier - 31 décembre 1878; 215 v°-256 v°; 42 feuillets
  - Liste chronologique des actes pour la période du 2 janvier au 31 décembre 1879, 2 janvier - 31 décembre 1879; 257 r°-300 r°; 44 feuillets
  - Liste chronologique des actes pour la période du 2 janvier au 10 juillet 1880, 2 janvier - 10 juillet 1880; 300 r°-322 v°; 23 feuillets
- Répertoire chronologique pour la période du 10 juillet 1880 au 11 août 1885, 10 juillet 1880 - 11 août 1885; MC/RE/XXXIII/26; Le répertoire comporte 194 feuillets et fait partie d'un registre de 390 feuillets de papier manuscrits, hauteur 35 x largeur 24,5 cm, composé de 3 cahiers foliotés par le notaire. Le registre est en bon état. Les feuillets 10 et 126 sont volants.
  Le registre contient aussi le répertoire du notaire Pierre Delafon pour la période du 13 août 1885 au 18 janvier 1890.
  - Liste chronologique des actes pour la période du 10 juillet au 31 décembre 1880, 10 juillet - 31 décembre 1880; 1 r°-22 v°; 22 feuillets
  - Liste chronologique des actes pour la période du 3 janvier au 31 décembre 1881, 3 janvier - 31 décembre 1881; 22 v°-59 v°; 38 feuillets
  - Liste chronologique des actes pour la période du 2 janvier au 30 décembre 1882, 2 janvier - 30 décembre 1882; 59 v°-97 v°; 39 feuillets
  - Liste chronologique des actes pour la période du 2 janvier au 31 décembre 1883, 2 janvier - 31 décembre 1883; 97 v°-134 r°; 38 feuillets
  - Liste chronologique des actes pour la période du 2 janvier au 31 décembre 1884, 2 janvier - 31 décembre 1884; 134 r°-172 v°; 39 feuillets
  - Liste chronologique des actes pour la période du 2 janvier au 11 août 1885, 2 janvier - 11 août 1885; 172 v°-194 r°; 23 feuillets